臺灣高等法院臺中分院刑事判決　　　　100年度上易字第433號
上　訴　人
即　被　告　鄭一平
上列上訴人因竊盜案件，不服臺灣臺中地方法院100年度易字第3
號中華民國100年1月18日第一審判決（起訴案號：臺灣臺中地方
法院檢察署99年度偵字第28081 號），提起上訴，本院判決如下
：
    主  文
上訴駁回。
    理  由
一、按刑事訴訟法第350條、第361條、第362條、第367條規定，
    不服地方法院之第一審判決而上訴者，須提出上訴書狀，並
    應敘述具體理由，為上訴必備之程式；其所提出之書狀未敘
    述上訴理由，或僅曾以言詞陳述上訴理由者，均應於上訴期
    間屆滿後20日內補提理由書於第一審法院。第一審法院經形
    式審查，認逾期未補提上訴理由者，應定期間先命補正；逾
    期未補正者，為上訴不合法律上之程式，應以裁定駁回。倘
    已提出上訴理由，但所提非屬具體理由者，則由第二審法院
    以上訴不合法律上之程式，判決駁回。而所謂具體理由，必
    係依據卷內既有訴訟資料或提出新事證，指摘或表明第一審
    判決有何採證認事、用法或量刑等足以影響判決本旨之不當
    或違法，而構成應予撤銷之具體事由，始克當之（例如：依
    憑證據法則具體指出所採證據何以不具證據能力，或依憑卷
    證資料，明確指出所為證據證明力之判斷如何違背經驗、論
    理法則）；倘僅泛言原判決認定事實錯誤、違背法令、量刑
    失之過重或輕縱，而未依上揭意旨指出具體事由，或形式上
    雖已指出具體事由，然該事由縱使屬實，亦不足以認為原判
    決有何不當或違法者（例如：對不具有調查必要性之證據，
    法院未依聲請調查亦未說明理由，或援用證據不當，但除去
    該證據仍應為同一事實之認定），皆難謂係具體理由，俾與
    第二審上訴制度旨在請求第二審法院撤銷、變更第一審不當
    或違法之判決，以實現個案救濟之立法目的相契合，並節制
    濫行上訴（最高法院97年度臺上字第892 號判決意旨參照）
    。又理由是否具體，則屬第二審法院審查之範圍，不在命補
    正之列，亦即上訴書狀已記載理由，並有具體之敘述時，其
    上訴既屬合法，第二審法院固應就其理由之是否可取，為實
    體之審理及判斷；如認其上訴書狀雖記載理由，但並未具體
    敘述時，則無須再命補正，可逕認其上訴不合法，以判決駁
    回之（最高法院97年度臺上字第6485號、99年度臺上字第35
    01號判決意旨參照）。
二、本案上訴人即被告鄭一平（下稱被告）不服原審判決提起上
    訴，其上訴狀所載理由，略以：伊當天下午係在彰化師範大
    學校園內閒逛，恰巧看見林世昀教授拿著垃圾袋走出研究室
    ，伊即乘其倒垃圾之空檔，迅速進入教師研究室竊取筆記型
    電腦1 臺，伊當時所背之黑色手提袋內並無扳手等行竊工具
    ，伊偵查及羈押訊問時，因過於緊張才會回答當時有隨身攜
    帶扳手等行竊工具，伊所為僅構成普通竊盜罪，而非攜帶兇
    器加重竊盜罪，請鈞院撤銷原判決云云。
三、經查：原判決業已針對被告之上開辯解，敘明被告於偵查中
    ，及100年1 月3日檢察官起訴而隨同時移送原審法院，由原
    審法院受命法官訊問時，被告均坦承帶著瑞士刀、扳手、扁
    鐵條到上開教師研究室內行竊，參以校園內之研究室有可能
    是上鎖狀態，被告自有攜帶工具以備不時之需的必要，故認
    被告先前有關攜帶瑞士刀、扳手、扁鐵條入內行竊之陳述與
    事實相符。次查被告於偵查中供稱：「（有無偷人家的電腦
    ？）有。這確實是我偷的，我是99年12月7日下午3、4 時在
    老師的辦公室偷的，我偷了一台SONY廠牌筆電。我是自己一
    個人偷的，當時我有帶一個袋子內有瑞士刀、手電筒、扳手
    、扁鐵條，這些東西都是我的。」等語（見偵查卷第6 頁）
    。另因警方經被告同意至其住處搜索，而搜得多位被害人之
    學生證、健保卡、金融卡等證件，被告亦坦承係其在各休息
    站乘遊客上廁所時，至遊覽車上所竊取，經檢察官於同日訊
    以：「（你在遊覽車上偷東西時，有無帶何工具？）沒有，
    我是徒手偷的，當時我並沒有帶包包行竊。」等語（見同上
    偵查卷第6 頁）。是被告於同日偵查筆錄中，既能就彰化師
    範大學之竊案與休息站遊覽車上之竊案，明確區別於何處有
    攜帶行竊工具，何處未攜帶行竊工具；另參酌其於85年及99
    年間均曾因竊盜案，曾經法院判刑之紀錄，有臺灣高等法院
    被告前案紀錄表1 分在卷，是其之前已有進出警局、偵查庭
    或法院之紀錄；則其事後於原審審理中始更異前詞，謂其當
    時因緊張而為錯誤之自白，焉能令人相信？況被告於檢察官
    起訴送審，於100年1 月3日原審受命法官訊問時，亦坦承於
    行竊筆記型電腦時，有攜帶扳手等兇器進入教師研究室行竊
    ，復於同年月14日原審行準備程序時，亦為承認全部犯罪之
    表示（見原審卷第8 頁背面、第18頁背面），益證被告所為
    普通竊盜罪之辯解，顯係是後卸責之詞，不足採信。原審就
    竊盜部分因而適用刑法第321條第1項第3款，刑法施行法第1
    條之1等規定，量處被告有期徒刑8月。核其採證認事、用法
    及量刑，並未違反經驗法則、論理法則或證據法則，亦無其
    他違誤或不當。從而被告具狀聲請傳喚被害人林世昀教授，
    核無必要，爰不另為傳喚。
四、綜上所述，本院依形式上觀察認原審判決認事用法並無違法
    或不當之處，量刑亦屬妥適，被告上訴理由並未依據卷內既
    有訴訟資料或提出新事證，指摘或表明第一審判決有何採證
    認事、用法或量刑等足以影響判決本旨之不當或違法，而構
    成應予撤銷之具體事由，自非屬得上訴第二審之具體理由。
    依上揭法律規定及判決意旨，被告提起之第二審上訴不合法
    律上程式，爰不經言詞辯論，判決駁回上訴。
據上論斷，應依刑事訴訟法第367條前段、第372條，判決如主文
。
中    華    民    國   100    年    3     月    30    日
            刑事第三庭  審判長法  官  王  增  瑜
                              法  官  廖  柏  基
                              法  官  唐  光  義
以上正本證明與原本無異。
不得上訴。
                              書記官  呂  安  茹
中    華    民    國   100    年    3     月    30    日